# 保理公司业务处理问题

提问人：审计 小达人 时间：2021-10-29 08:05:06
我们出具的是一般企业审计报告，子公司中有个保理公司，应收保理款是合并在应收账款中列示，还是在报表中单独列示应收保理款。另外保理公司计提的风险准备金应该如何进行账务处理，借贷各是什么科目？

回答人：chenyiwei
保理公司属于类金融企业，合并报表中对其习惯上是按照非金融企业的报表项目列报的，但也有按照金融企业报表项目列报的例子。个人理解由保理公司现在也属于银保监会的监管范围，故按照金融企业的报表项目来列报应收保理款和利息收入等更为恰当。